【裁判字號】    97,簡上,170
【裁判日期】    980330
【裁判案由】    竊盜
【裁判全文】
臺灣花蓮地方法院刑事判決              97年度簡上字第170號
上  訴  人
即  被  告  乙○○
上列上訴人即被告因竊盜案件，不服本院花蓮簡易庭97年度花簡
字第1040號中華民國97年9月11 日第一審判決（聲請簡易判決處
刑案號：97年度偵字第3241號），提起上訴，本院管轄之第二審
合議庭判決如下：
    主  文
上訴駁回。
    事實及理由
一、本案經本院審理結果，認第一審判決依刑法第320條第1項竊
    盜罪，判處上訴人即被告乙○○有期徒刑3 月，如易科罰金
    ，以新臺幣1千元折算1日，認事用法及量刑均無不當，應予
    維持，並引用第一審簡易判決書記載之事實、證據及理由，
    另補充如下：
（一）被告上訴意旨略以：伊與告訴人甲○○於案發時原即一同
      住在工地，有感情關係，係經由告訴人同意始使用其所有
      之車號1431─ＧＹ號自用小客車，告訴人如未同意上訴人
      即被告使用該車，為何遲至二日後才去報案？足見伊借用
      告訴人之自用小客車一事，告訴人知情且同意，伊無竊盜
      之故意云云。
（二）惟查：告訴人係於97年6月1日上午6時許將伊所有車號143
      1─ＧＹ號自用小客車停放在花蓮縣豐濱鄉台193線大金營
      造股份有限公司工地內，俟當日下午5時30 分許工作完畢
      返回公司時，發現該車不見，因先前曾載過被告至其位於
      花蓮市○○路299之1號住處，無意間詢問該大樓管理員曾
      否看過上揭自小客車到過大樓，管理員稱（6月1日）有看
      到，經調閱大樓監視器確認係被告駕駛後，旋於當 （2）
      日報警並提出告訴，伊遭竊前係將該汽車鑰匙插置於鑰匙
      孔上，並未將上開汽車借予被告，與被告亦無感情關係等
      情，迭據告訴人於警詢時指訴綦詳及於偵查中結證明確，
      且先後所述情節均相一致，而無齬齟矛盾之處。質之上訴
      人於警詢時亦坦承係因要回花蓮辦事，欠缺交通工具，所
      以竊取該自小客車作為代步工具，當時伊與告訴人認識，
      係住在工地附近，也知道告訴人在該工地工作；本案係告
      訴人申請調閱伊住處大樓監視器影像始查悉上揭自用小客
      車曾停放過伊住處地下停車場等語，而依卷附被告與告訴
      人警詢筆錄所示，渠等製作筆錄時間相同，且製作筆錄地
      點均在花蓮縣警察局花蓮分局民意派出所內，倘上訴人確
      與告訴人間具有男女朋友之關係，又豈可能對此有利事項
      隻字未提，並直接坦承係竊取該車？又上訴人駕駛前揭自
      用小客車至花蓮市後，因汽油用罄，竟將之棄置花蓮縣新
      城鄉○○村○○路255 號前空地，俟告訴人報警後，經警
      會同上訴人前往該址始尋獲上揭自用小客車，此業據上訴
      人於警詢時自承在卷，於本院審理時亦不否認借車時其身
      上尚有部分現金，如上訴人確係借用，當無任由汽油耗盡
      再隨意棄置路旁之理。退一步言，縱上訴人身上現金不足
      或疏忽未注意汽油儲量致無法及時加油，不得不將上揭汽
      車暫置路旁，事後亦應儘速通知告訴人前往處理，以免因
      車輛置於路旁引來宵小覬覦或遭人破壞、拔取零件，乃上
      訴人竟不此之圖，遲至告訴人報警後，方帶同警方前往該
      處取車，顯有悖常情。至上訴人於本院審理時雖以：告訴
      人事後有傳簡訊表示對不起，可證上訴人並非竊取該車，
      而係借用云云置辯，然查，上訴人所提來自0000000000號
      手機所傳簡訊內容固有：「我愛妳/對不起」 字樣，業據
      本院當庭勘驗無訛，並製有勘驗筆錄1 份在卷可按，然嗣
      經本院依職權調閱該000000000 號手機用戶資料，顯非告
      訴人所申請，有和信電訊股份有限公司98年2月25 日雙向
      通聯紀錄查覆資料附卷可稽，而上訴人復未能說明或舉證
      證明該手機申請人與告訴人有何關係，自難資為有利上訴
      人之認定。綜上所述，上訴人所辯或與常情有違，或與自
      身供詞矛盾，或與卷內證據相悖，顯係臨訟為求脫罪所為
      之卸責之詞，委無足採，益證被告自始即有竊盜之故意甚
      明。
二、原審以被告涉犯刑法第320條第1項竊盜罪名，事證明確，復
    審酌刑法第57條所列之一切情狀，據以判處如前所述之刑，
    並諭知得易科罰金及折算標準，量刑尚稱允當。被告上訴辯
    稱係借車非竊盜，請求撤銷原判改判無罪，為無理由，應予
    駁回。
據上論斷，應依刑事訴訟法第455條之1第1項、第3項、第368 條
、第373條，判決如主文。
本案經檢察官孫源志到庭執行職務。
中    華    民    國    98    年    3     月    30    日
                  刑事第二庭    審判長法  官  陳世博
                                      法  官  陳月雯
                                      法  官  林恒祺
上列正本證明與原本無異。
本件不得上訴。
中    華    民    國    98    年    3     月    30    日
                                      書記官


司法院資訊處製作；財團法人民間司法改革基金會備份。
